# 关于资产负债表日后事项

提问人：bestxulin 时间：2013-02-06 17:11:50
如果本公司的股权在资产负债表日后，财务报表批准报出日前被大股东转让了，对于本公司来说算不算资产负债表日后事项？

回答人：chenyiwei
是否作为应披露的资产负债表日后事项，也是涉及专业判断的，即该事项对财务报表使用者作出决策可能产生影响的程度。对于多数情况而言，大股东转让股权导致本公司的母公司发生变化，尤其是非同一控制下的转让，可能对未来本公司的发展方向等产生重大影响，并相应影响到未来现金流量的风险报酬特征，因此是应当披露的资产负债表日后非调整事项。